臺灣臺中地方法院簡易民事判決
　　　　　 111年度沙簡字第209號
原      告  陳志豪  


被      告  蔡銘哲  
上列原告因被告妨害自由案件（本院110年度易字第1655號），
提起刑事附帶民事訴訟請求損害賠償（本院110度附民字第1100
號），經本院刑事庭裁定移送前來，本院於民國111年6月14日言
詞辯論終結，判決如下：
    主      文
被告應給付原告新臺幣30,000元，及自民國110年11月2日起至清
償日止，依照週年利率5％計算之利息。
原告其餘之訴駁回。
本判決原告勝訴部分得假執行。但被告如以新臺幣30,000元為原
告預供擔保後，得免為假執行。
原告其餘假執行之聲請駁回。
    事實及理由
一、原告主張：被告因不滿原告在社群網站臉書之發文，竟基於
    恐嚇危害安全之犯意，於民國109年11月24日，使用暱稱蔡
    小蝶，透過通訊軟體，接續傳送：「你也要承受的住你所有
    事業收起來！」、「台中台南一堆人在等您的答覆」、「台
    南80趴都我的人」、「台中不然標哥服務處我們倆聊聊天」
    、「還是台南議場我們聊聊」、「我已經聯絡台中海線的親
    友」、「最後台北需要我打給譚董。鐵霸老闆講一下我馬上
    聯絡」等語之訊息予原告，使原告心生恐懼。為此依民法第
    184條第1項前段及第195條第1項規定，請求被告賠償原告損
    害即精神慰撫金新臺幣（下同）50萬元。並聲明：被告應給
    付原告50萬元，及自起訴狀繕本送達被告次日起至清償日止
    ，依照年息5％計算之利息。訴訟費用由被告負擔。如受有利
    判決，原告願供擔保，請准宣告假執行。
二、被告抗辯：原告之訴駁回，訴訟費用由原告負擔。
三、得心證之理由：
（一）按刑事訴訟判決所認定之事實，固非當然有拘束民事訴訟
      判決之效力，但民事法院調查刑事訴訟原有之證據，而斟
      酌其結果以判斷事實之真偽，並於判決內記明其得心證之
      理由，即非法所不許（最高法院49年台上字第929號判決
      意旨參照），是本院審理本件民事訴訟事件時，自得調查
      刑事訴訟卷內原有之證據，斟酌其結果以判斷事實之真偽
      ，合先敘明。本件被告因不滿原告在社群網站Facebook之
      「布偶貓癡會」社團之發文，竟基於恐嚇危害安全之犯意
      ，於109年11月24日凌晨1時33分起，在臺中市○○區○○路0
      段00號13樓之3居所，透過通訊軟體Messenger以暱稱「蔡
      小蝶」接續傳送：「您也要承受的住您所有事業收起來！
      」、「台中台南一堆人在等您的答覆」、「台南80趴都我
      的人」、「台中不然標哥服務處我們倆聊聊天」、「還是
      台南議場我們聊聊」、「我已經聯絡台中海線的親友」、
      「最後台北需要我打給譚董。鐵霸老闆講一下我馬上聯絡
      」等語之訊息予原告，以此加害生命、身體、財產之事恐
      嚇原告，致使原告心生畏懼，致生危害於安全。被告經本
      院刑事法庭認定犯恐嚇危害安全罪，累犯，處拘役40日，
      如易科罰金，以1,000元折算1日確定，有本院110年度易
      字第1655號刑事判決書在卷可稽，並經本院調取該刑事案
      卷核閱無訛，堪以認定。被告對此部份，亦未表示爭執，
      應認原告此部份之主張為真正。
（二）因故意或過失，不法侵害他人之權利者，負損害賠償責任
      ，民法第184條第1項前段定有明文。復按不法侵害他人之
      身體、健康、名譽、自由、信用、隱私、貞操，或不法侵
      害其他人格法益而情節重大者，被害人雖非財產上之損害
      ，亦得請求賠償相當之金額，民法第195條第1項亦有明定
      。查被告前述對原告犯恐嚇危害安全之行為已侵害原告之
      人格權益，且衡諸一般社會常情，其所為係屬故意以不法
      手段侵害原告之人格權而情節重大。從而，原告就其因此
      所受非財產上之損害，請求被告負賠償責任，洵屬有據。
（三）又按慰藉金之賠償須以人格權遭遇侵害，使精神上受有痛
      苦為必要，其核給之標準固與財產上損害之計算不同，然
      非不可斟酌雙方身分資力與加害程度，及其他各種情形核
      定相當之數額（最高法院51年臺上字第223號民事裁判意
      旨參照）。查被告為上述恐嚇危害按全行為，對原告心生
      畏懼，致生危害於安全，原告之精神確實因此受有相當痛
      苦，爰審酌原告係大學畢業，職業為補習班老師，及被告
      係高中肄業，無業，並參酌兩造之稅務電子閘門所得及財
      產調件明細表，斟酌兩造之身分、地位、經濟能力，被告
      所為前開行為侵害原告人格權法益之程度，及原告因此所
      受精神上痛苦之程度等一切情狀，認原告請求被告賠償精
      神慰撫金500,000元，尚嫌過高，應以30,000元為適當，
      原告逾此部分之請求，難認有據，無法准許。
（四）另按給付有確定期限者，債務人自期限屆滿時起，負遲延
      責任；給付無確定期限者，債務人於債權人得請求給付時
      ，經其催告而未為給付，自受催告時起，負遲延責任。其
      經債權人起訴而送達訴狀，或依督促程序送達支付命令，
      或為其他相類之行為者，與催告有同一之效力，民法第22
      9條第1項、第2項分別定有明文。又按遲延之債務，以支
      付金錢為標的者，債權人得請求依法定利率計算之遲延利
      息。但約定利率較高者，仍從其約定利率；應付利息之債
      務，其利率未經約定，亦無法律可據者，週年利率為百分
      之5，民法第233條第1項、第203條亦分別明定。又查，原
      告對被告之侵權行為損害賠償債權，核屬無確定期限之給
      付，既經原告提起訴訟，且「刑事附帶民事起訴狀」繕本
      係於110年11月1日合法送達被告，有本院送達證書在卷可
      稽，則被告迄未給付，應負遲延責任，是以，原告請求自
      刑事附帶民事起訴狀繕本送達被告之次日即110年11月2日
      起至清償日止，按週年利率5％計算之法定遲延利息，核無
      不合，應予准許。
（五）綜上所述，原告依侵權行為損害賠償之法律關係，請求被
      告應給付原告30,000元，及自刑事附帶民事起訴狀繕本送
      達被告之次日（即110年11月2日）起至清償日止，依照週
      年利率5％計算之利息，為有理由，應予准許，至逾此部分
      之請求，則屬無據，應予駁回。
四、本件原告勝訴部分，依民事訴訟法第436條之20規定，應依
    職權宣告假執行。另依民事訴訟法第436條之23、第436條、
    第392條第2項規定，依職權酌定相當之擔保金額，宣告被告
    預供擔保而免為假執行。至於原告請求不被允許部分的假執
    行聲請沒有理由，應予駁回。
五、本件係原告於刑事訴訟程序提起附帶民事訴訟請求損害賠償
    ，經本院刑事庭依刑事訴訟法第505條、第504條第1項規定
    裁定移送前來，依同法第504條第2項規定免納裁判費，而本
    院於本件審理期間，亦未滋生其他必要訴訟費用，自無庸為
    訴訟費用負擔之諭知，附此敘明。　　
中　　華　　民　　國　　111 　年　　6 　　月　　28　　日
                        臺灣臺中地方法院沙鹿簡易庭
                            法  官  劉國賓
以上為正本，係照原本作成。
如不服本判決，應於判決送達後20日內向本院提出上訴狀並表明
上訴理由（須附繕本）；如委任律師提起上訴者，應一併繳納上
訴審裁判費。
中　　華　　民　　國　　111 　年　　6 　　月　　28　　日
                            書記官  許宏谷